臺灣高雄地方法院民事判決
111年度鳳簡字第161號
原      告  張永昌  
被      告  林富香  
訴訟代理人  賴建成  
上列當事人間請求損害賠償事件，本院於民國111年5月2日言詞
辯論終結，判決如下：
    主      文
原告之訴駁回。
訴訟費用新臺幣參仟貳佰元由原告負擔。
    事實及理由
一、原告主張：被告與訴外人王金燕同為高雄市鳳山區瑞興路「
    鳳山新城」之住戶，並為6樓鄰居，原告為王金燕之友人。
    被告前向臺灣高雄地方檢察署(下稱高雄地檢)指稱其與王金
    燕間有金錢糾紛而生嫌隙，原告竟基於毀損之犯意，分別於
    民國108年12月7日19時22分許在鳳山新城地下一樓停車場(
    下稱系爭停車場)持不詳物品，刮被告所有之車牌號碼000-0
    00號普通重型機車(下稱系爭機車)；原告於108年12月11日1
    7時36分許，在系爭停車場持不詳物品，刺穿系爭機車座墊
    ，並提起毀損刑事告訴，經高雄地檢檢察官以109年度偵字
    第14540號提起公訴，本院刑事庭以109年度易字第561號判
    決原告被訴毀損他人物品部分無罪確定(下稱系爭刑事案件)
    。原告因系爭刑事案件歷經三次開庭身心受有折磨，致罹患
    高血壓、中風、時常睡不著，侵害健康權，故受有精神上痛
    苦，請求被告賠償非財產上損害新臺幣(下同)30萬元。為此
    ，爰依侵權行為之法律關係提起本訴，並聲明：被告應給付
    原告30萬元。
二、被告則以：系爭機車車身確有刮傷痕跡、座墊有遭刺破之孔
    洞等受損情形，且從系爭停車場之監視器錄影畫面可知，原
    告有在系爭機車旁停留，而隨意畫繞系爭機車右側車身或以
    右手槌擊系爭機車座墊數下之行為，僅因監視器錄影影像無
    法放大聚焦在系爭機車座墊上，尚無法證明原告有毀損之犯
    行。又原告主張因系爭刑事案件患有痛風、相關疾病，兩者
    並無相當因果關係，依憲法第16條規定人民享有訴訟之權，
    原告提起本訴，主觀上具有不當意圖，客觀上欠缺事實及法
    律上依據，顯為濫訴等語置辯，並聲明：原告之訴駁回。
三、本院得心證之理由：
(一)按人民有請願、訴願及訴訟之權，為憲法第16條所明定，所
    謂訴訟權，乃人民於權利受損害時，得向法院提起訴訟請求
    為一定裁判，或就所訴事實可認有告訴權者，得向檢察官提
    出刑事告訴，請求偵查一定犯罪嫌疑之手段性的基本權利。
    國家為達成此項保障人民訴訟權之任務，依照訴訟權性質、
    社會生活現實及國家整體發展狀況，提供適當之制度性保障
    ，故除能證明原告或告訴人有濫用訴訟權或誣指他人犯罪，
    致他人權利受損之情況外，尚難僅憑其請求經法院認為無理
    由，或申告之事實經檢察官不起訴處分或經法院判決無罪確
    定，而遽行推論係濫行訴訟或誣告或有何故意或過失不法侵
    害他人權利之可言。而告訴權，屬憲法第16條賦予人民基本
    之訴訟權，凡犯罪之被害人皆得提出告訴，刑事訴訟法第23
    2條定有明文，故而就所訴之事實足認為被害人者，即得依
    上開規定行使憲法保障之權利，且尚難單憑嗣後經檢察官為
    不起訴處分或法院判決被告無罪確定，遽推論告訴人或自訴
    人係濫訴而認有侵權情事（最高法院86年度台上字第1525號
    判決意旨參照）。
(二)經查，原告主張被告侵權行為之事實，雖據其提出鳳山德安
    診所檢驗報告單暨診斷證明書、高雄地檢檢察官109年度偵
    字第14540號起訴書、系爭刑事案件判決為證(本院卷第17至
    18、71至88頁)，然被告在系爭刑事案件已提出系爭機車受
    損照片、系爭停車場監視器錄影畫面等事證，有系爭刑事案
    件判決在卷可稽，復經本院依職權調取系爭刑事案件電子卷
    證（刑案電子卷證於本院卷證物袋內）核閱無誤，是被告本
    於在系爭刑事案件提出前開證據而對被告涉犯毀損罪嫌具有
    合理懷疑，始提起刑事告訴，尚非毫無依據，目的無非在求
    判明是非曲直，藉由司法維護自身權益，足認被告對原告提
    起毀損刑事告訴，屬於憲法第16條規定訴訟權利之正當行使
    ，縱經系爭刑事案件判決諭知原告被訴毀損他人物品部分，
    無罪確定，仍無法遽推論被告係濫訴而認有原告主張侵害健
    康權之侵權行為，故原告請求被告賠償非財產上損害30萬元
    ，依其舉證，尚屬無據，不應准許。
四、綜上所述，原告依民法侵權行為之法律關係，請求被告給付
    30萬元，為無理由，應予駁回。
五、訴訟費用負擔之依據：民事訴訟法第78條規定。　　　　
中　　華　　民　　國　　111 　年　　6 　　月　　2 　　日
                  鳳山簡易庭  法  官    藍雅筠
以上正本係照原本作成。
如不服本判決，應於送達後20日內，向本院提出上訴狀並表明上
訴理由，如於本判決宣示後送達前提起上訴者，應於判決送達後
20日內補提上訴理由書（須附繕本）。　　　　　　　　　
中　　華　　民　　國　　111 　年　　6 　　月　　2 　　日
                              書記官    蔡毓琦　　　　
訴訟費用計算式 裁判費(新臺幣) 3,200元 合計           3,200元